【裁判字號】    99,上易,2153
【裁判日期】    990927
【裁判案由】    竊盜
【裁判全文】
臺灣高等法院刑事判決                99年度上易字第2153號
上  訴  人
即  被  告  乙○○
上列上訴人即被告因犯竊盜罪案件，不服臺灣板橋地方法院99年
度易字第1865號，中華民國99年8月3日第一審判決（起訴案號：
臺灣板橋地方法院檢察署99年度偵字第15077號），提起上訴，
本院判決如下：
    主  文
上訴駁回。
    理  由
一、按不服地方法院之第一審判決而上訴者，應向管轄第二審之
    高等法院為之。上訴書狀應敘述具體理由，上訴書狀未敘述
    上訴理由者，應於上訴期間屆滿後20日內補提理由書於原審
    法院，逾期未補提者，原審法院應定期間先命補正；第二審
    法院認為上訴書狀未敘述理由或上訴有第362 條前段之情形
    者，應以判決駁回之，但其情形可以補正而未經原審法院命
    其補正者，審判長應定期間先命補正，刑事訴訟法第361 條
    、第367 條，分別定有明文。所謂上訴書狀應敘述具體理由
    ，必係依據卷內既有訴訟資料或提出新事證，指摘或表明第
    一審判決有何採證認事、用法或量刑等足以影響判決本旨之
    不當或違法，而構成應予撤銷之具體事由，始克當之（例如
    ：依憑證據法則具體指出所採證據何以不具證據能力，或依
    憑卷證資料，明確指出所為證據證明力之判斷如何違背經驗
    、論理法則）；倘僅泛言原判決認定事實錯誤、違背法令、
    量刑失之過重或輕縱，而未依上揭意旨指出具體事由，或形
    式上雖已指出具體事由，然該事由縱使屬實，亦不足以認為
    原判決有何不當或違法者（例如：對不具有調查必要性之證
    據，法院未依聲請調查亦未說明理由，或援用證據不當，但
    除去該證據仍應為同一事實之認定），皆難謂係具體理由，
    俾與第二審上訴制度旨在請求第二審法院撤銷、變更第一審
    不當或違法之判決，以實現個案救濟之立法目的相契合，並
    節制濫行上訴（最高法院97年度臺上字第892 號判決參照）
    。是以上訴人之上訴書狀或補提之上訴理由書，雖有敘述上
    訴理由，惟並未具體敘述第一審判決有上述違法、不當情形
    ，即與未敘述具體理由無異，其所為上訴，即不符合上訴之
    法定要件。
二、經查，本件原審適用簡式審判程序，並以上訴人即被告牛振
    宇（簡稱被告）於原審審理時之自白（參原審卷第19頁至第
    20頁）、被害人甲○○於警詢及偵查中之指訴（參偵查卷第
    10頁至第11頁）、贓物認領保管單（參偵查卷第21頁）、車
    籍查詢基本資料詳細畫面（參偵查卷第22頁）、現場暨車牌
    、行竊工具5 張、（參偵查卷第26頁至第29頁）等為據，認
    定被告意圖為自己不法之所有，於99年5月18日2時許，在臺
    北縣永和市○○街61號前時，見甲○○所有車牌號碼為ＢＣ
    6－682號之重型機車停放上址無人看管，竟認有機可乘，而
    持客觀上具有危險性、足以對人之生命及身體構成威脅、可
    供兇器使用之尖嘴鉗1把，竊取上開重型機車上車牌1面，再
    以橡皮筋將該車牌懸掛在其所騎乘之車牌號碼為ＷＫＢ－12
    1 號之輕型機車之車牌上使用，確有攜帶兇器竊盜之犯行，
    並另審酌被告之犯罪動機、手段、犯後態度良好等一切情狀
    ，量處有期徒刑7 月等情，均已詳敘其所憑證據、認定理由
    及量刑依據，從形式上觀察並無任何採證認事、用法或量刑
    之不當或違法。被告收受判決後提起本件第二審上訴，其上
    訴理由僅指稱：尖嘴鉗僅為一維修之工具、其普級化可謂是
    家家必修備之工具，檢察官起訴被告持兇器行竊，在客觀上
    亦無不當之處，且被告在行竊之際並無人路過該處，被告所
    持之工具是否造成對人之生命及身體構成威脅；又被告罹有
    精神疾病，請重新給予被告一次機會等語（見本院卷第11至
    13頁）。惟按刑法第321 條第1項第3款之攜帶兇器竊盜罪，
    係以行為人攜帶兇器竊盜為其加重條件，此所謂兇器，其種
    類並無限制，凡客觀上足對人之生命、身體、安全構成威脅
    ，具有危險性之兇器均屬之，且祇須行竊時攜帶此種具有危
    險性之兇器為已足，並不以攜帶之初有行兇之意圖為必要（
    最高法院79年度臺上字第5253號判例參照），被告持客觀上
    具有危險性、足以對人之生命及身體構成威脅、可供兇器使
    用之尖嘴鉗1把，竊取上開重型機車上車牌1面，被告確係犯
    刑法第321 條第1項第3款攜帶兇器竊盜罪，業經原審認定如
    前；又按量刑之輕重，本屬法院依職權裁量之事項。本件原
    審判決量處被告有期徒刑7 月，業已審酌被告之品行、智識
    程度、及被告犯罪後坦認犯行態度甚佳等一切情狀，並未逾
    越職權，亦未違反比例原則，核被告之上訴意旨，並未依據
    卷內既有訴訟資料或提出新事證，指摘或表明第一審判決有
    何採證認事、用法或量刑等足以影響判決本旨之不當或違法
    ，要難謂其上訴書狀已經敘述具體理由，揆諸上開規定及說
    明，本件上訴顯無具體理由而不合法定程式，應予駁回，並
    不經言詞辯論為之。
三、據上論斷，應依刑事訴訟法第367條前段、第372條，判決如
    主文。
中    華    民    國    99    年    9     月    27    日
                  刑事第十九庭  審判長法  官  鄧振球
                                      法  官  彭幸鳴
                                      法  官  潘翠雪
以上正本證明與原本無異。
不得上訴。
                                      書記官  朱家賢
中    華    民    國    99    年    9     月    29    日

司法院資訊處製作；財團法人民間司法改革基金會備份。
